【裁判字號】    92,台上,4598
【裁判日期】    920821
【裁判案由】    違反懲治走私條例
【裁判全文】
最高法院刑事判決                              九十二年度台上字第四五九八號
    上  訴  人  甲○○
右上訴人因違反懲治走私條例案件，不服福建高等法院金門分院中華民國九十二年六
月十二日第二審更審判決（九十二年度上更(一)字第二號，起訴案號：福建金門地方法
院檢察署九十一年度偵字第三五二、三八三號），提起上訴，本院判決如左：
    主  文
上訴駁回。
    理  由
按刑事訴訟法第三百七十七條規定，上訴於第三審法院，非以判決違背法令為理由，
不得為之。是提起第三審上訴，應以原判決違背法令為理由，係屬法定要件。如果上
訴理由狀並未依據卷內訴訟資料，具體指摘原判決不適用何種法則或如何適用不當，
或所指摘原判決違法情事，顯與法律規定得為第三審上訴理由之違法情形，不相適合
時，均應認其上訴為違背法律上之程式，予以駁回。本件上訴人甲○○上訴意旨略稱
：(一)懲治走私條例對私運管制物品進口逾公告數額者之處罰，其立法目的係對私運一
定數額以上之單項農產品進口，將打擊國內同種農產品之市場價格，並影響國內人民
之生計、其保護之客體為單項同種農產品而言，本件走私中之花生、花椰菜、蒜頭、
高麗菜及苦瓜等五種農產品，就單項而言，均未超過一千公斤，原判決以「總額」列
為走私逾公告數額，有判決不適用法則及判決理由不備之違法。(二)上訴人迫於經濟壓
力及家中之生計而有本件之行為，請依刑法第五十九條之規定，酌減其刑云云。
惟查原判決依憑上訴人不利於己之部分自白，查扣之本件大陸地區農產品之金門縣警
察局查扣單、走私照片六張、財政部高雄關稅局九十二年四月二十五日關緝字第０九
二００六０四四九號函等證據，資以認定上訴人有原判決事實欄所記載之犯罪事實，
因而撤銷第一審不當之判決，改判論處上訴人共同私運管制物品進口逾公告數額罪刑
（累犯，處有期徒刑伍月），已詳述所憑之證據及理由。對於上訴人辯稱：伊不知道
法律管制進口物品，有些菜是要自己食用云云，認係臨訟卸責之詞，不足採信，亦在
判決內詳予指駁並說明理由。又公訴意旨雖未及上訴人共同私運苦瓜二十二公斤進
口，但此部分與起訴部分，有實質上一罪之關係，為起訴效力所及，法院自應併予審
究，亦在判決內加以說明。原判決所為論述，核與卷證資料相符，從形式上觀察，並
無違背法令之情形。查上訴人自淪陷區私運本件大陸地區之農產品，其總重量已逾一
千公斤，應以管制進口物品論，有扣案之大陸地區農產品，並經財政部高雄關稅局九
十二年四月二十五日關緝字第０九二００六０四四九號函覆說明在卷，原判決理由內
已加說明，並無上訴意旨(一)指摘之違法。又原判決論上訴人本件之罪量處有期徒刑五
月，已在判決內說明其理由，為其職權之適法行使，原判決未依刑法第五十九條之規
定酌減其刑，尚不能指為違法。上訴意旨指摘原判決違背法令，核與適法之第三審上
訴理由不相適合，應認其上訴違背法律上之程式，予以駁回。
據上論結，應依刑事訴訟法第三百九十五條前段，判決如主文。
中      華      民      國    九十二    年      八      月    二十一    日
                              最高法院刑事第八庭
                                  審判長法官  莊  登  照
                                        法官  洪  明  輝
                                        法官  黃  一  鑫
                                        法官  魏  新  和
                                        法官  林  秀  夫
      右正本證明與原本無異
                                              書  記  官
中      華      民      國    九十二    年      八      月    二十八    日


司法院資訊處製作；財團法人民間司法改革基金會備份。
